臺灣屏東地方法院交通事件裁定　　　　100年度交聲字第295號
原處分機關　交通部公路總局高雄區監理所屏東監理站
異　議　人
即受處分人　陳美麗
上列受處分人因違反道路交通管理處罰條例事件，對於交通部公
路總局高雄區監理所屏東監理站民國100 年8 月4 日所為之處分
（原處分案號：屏監違字第裁82-V00000000號）聲明異議，本院
裁定如下：
    主  文
異議駁回。
    理  由
一、原處分意旨略以：異議人即受處分人陳美麗於民國100 年7
    月11日8 時55分許，駕駛車牌號碼9M-4865 號自用小貨車，
    行經屏東縣屏東市○○路與瑞源路之交岔路口時，因有駕車
    行經有燈光號誌管制之交岔路口闖紅燈之違規事實，為警製
    單舉發，嗣原處分機關即交通部公路總局高雄區監理所屏東
    監理站認異議人上開情形，違反道路交通管理處罰條例第53
    條第1 項之規定，裁處罰鍰新臺幣（下同）2,700 元，並依
    同條例第63條第1 項規定記違規點數3 點等語。
二、聲明異議意旨略以：伊車通過為黃燈，之後才轉為紅燈，燈
    與燈之間路面距離全部被遮住，燈號亦被遮住等語。
三、按汽車駕駛人，行經有燈光號誌管制之交岔路口闖紅燈者，
    處1,800 以上5,400 元以下罰鍰；又汽車駕駛人有第53條情
    形者，記違規點數3 點，道路交通管理處罰條例第53條第1
    項、同條例第63條第1 項分別定有明文。本件異議人堅詞否
    認有何首揭交通違規情事，並以前開情詞置辯，惟查：
（一）異議人駕駛上開自小客車，於上述時、地，有闖越紅燈之
      情，業經舉發員警徐崙雄陳稱：伊攔停異議人時，當時燈
      號確實紅燈已經亮起等語，有該員警出具之舉發交通違規
      職務報告附卷可參（見本院卷第19頁），而本件舉發員警
      身為員警，其執行公務本身倘有違法、不當將有受行政懲
      處責任之嚴格監督。而舉發員警與異議人並無怨隙、仇恨
      ，衡情應無捏造交通違規事實之理。
（二）另參以舉發錄影翻拍畫面可知（見本院卷第22頁），於錄
      影時間為6 分8 秒時，舉發地點紅燈業已亮啟，並於錄影
      時間6 分9 秒時，異議人始通過舉發地點；又舉發地點路
      段雖略微彎曲，然由錄影畫面所示舉發員警站立位置及舉
      發當時為日間，在視野甚為良好之下，當可清楚辨識舉發
      地點燈號變換情況及舉發地點交岔路口白色停止線之位置
      ，從而並無誤為舉發之情。
（三）再者，交通違規行政爭訟之舉證責任原理，應非如刑事案
      件中，必須超越任何合理懷疑，始可為有罪判決之嚴格程
      度，而係應與民事訴訟之舉證責任原理相類似，亦即基本
      上應就行政機關與人民所各自主張有利於己之事實，分配
      其應盡之舉證責任，而非逕予適用刑事訴訟上之無罪推定
      原則，此觀諸行政訴訟法第136 條規定行政訴訟程序準用
      民事訴訟法第277 條舉證責任分配原則之立法意旨，即可
      明瞭。準此，本件異議人僅空言辯稱其未有闖越紅燈，然
      迄未提出或聲請調查何項事證，以實其說，或用以佐證員
      警舉發過程有何瑕疵可指，自難認其辯詞可採。
（四）從而，本件異議人確有駕駛上開自用小貨車，於上述時、
      地有闖紅燈之違規情事，異議人前開所辯，顯屬臨訟卸責
      之詞，為無理由，本院自難憑採。
四、爰依道路交通管理處罰條例第87條第2 項、道路交通事件處
    理辦法第18條規定，裁定如主文。
中    華    民    國   100    年    11    月    30    日
                  交通法庭      法  官  羅森德
以上正本證明與原本無異。
如不服本裁定應於收受送達後5 日內向本院提出抗告書狀敘述抗
告之理由抗告於臺灣高等法院高雄分院。
中    華    民    國   100    年    11    月    30    日
                                書記官  盧姝伶